# 请教陈版，递延所得税确认问题

提问人：中年男人 123 时间：2017-12-25 17:10:39
陈版主你好，昨天我请教了一个有关国企改制，评估增值问题，现在具体政策如下:评估增值部分免税，资产计税基础按原有计税基础确定，增值部分折旧和摊销不得在税前扣除。账面按照评估值调整。 在这种情况下，应该如何处理？

回答人：chenyiwei
如果会计上按评估值调整，但技术基础不变，则账面价值大于计税基础，产生应纳税暂时性差异，应确认递延所得税负债并冲减评估增值形成的资本公积。